臺灣南投地方法院刑事裁定
110年度聲字第694號
聲明異議人  
即  受刑人  張銘紘



上列聲明異議人即受刑人因對臺灣南投地方檢察署檢察官之執行
指揮（110年度執字第1650號）聲明異議，本院裁定如下：
    主    文
聲明異議駁回。
    理    由
一、聲明異議意旨如附件聲請狀所示。
二、按受刑人以檢察官執行之指揮為不當者，得向諭知該裁判之
    法院聲明異議；法院應就異議之聲明裁定之，刑事訴訟法第
    484條、第486條分別定有明文。又上開所稱「諭知該裁判之
    法院」，係指諭知科刑判決，即具體宣示主刑、從刑之法院
    而言。於依刑法第53條、第51條裁定定其應執行刑之情形，
    則係指為該裁定之法院（最高法院109年度台聲字第211號、
    109年度台聲字第256號裁定意旨參照）。次按刑事訴訟法第
    484條所稱「檢察官執行之指揮不當」，係指檢察官有積極
    執行指揮之違法或執行方法有不當等情形而言，亦即受刑人
    聲明異議之客體，應以檢察官之指揮執行為限，而非檢察官
    據以指揮執行之科刑裁判，倘非針對檢察官執行之指揮認有
    不當，其聲明異議程序即難謂適法（最高法院104年度台抗
    字第774號、第322號裁定意旨參照）。又判決確定後即生效
    力，檢察官如依確定判決內容為指揮執行，自難指檢察官執
    行之指揮為違法或其執行方法不當；至於確定判決認定事實
    之錯誤，法律設有再審救濟制度，適用法律之錯誤，則設有
    非常上訴救濟制度，兩者均與刑之執行或執行方法有指揮違
    法或不當情形迥異，非屬聲明異議範圍，不得循刑事訴訟法
    第484條聲明異議；而刑罰之執行，除法院之確定判決或定
    執行刑之確定裁定有違法情事，經非常上訴或再審程序，加
    以撤銷或變更者外，檢察官應依指揮書附具之確定裁判書指
    揮刑罰之執行（最高法院107年度台抗字第489號、97年度台
    抗字第356號裁定參照）。次按裁判確定前犯數罪者，併合
    處罰之，刑法第50條第1項訂有明文，此數罪併罰之定應執
    行刑，係出於刑罰經濟與責罰相當之考量，本含有恤刑性質
    ，故二裁判以上之數罪應併合處罰者，須各罪經法院判決確
    定之犯罪時間均在最先確定判決時間前，且尚未執行完畢，
    方符合併定執行刑之要件及恤刑之目的，先予敘明。
三、經查：
  ㈠聲明異議人即受刑人張銘紘前因不能安全駕駛致交通危險案
    件，經本院以109年度投交簡字第638號判決判處有期徒刑5
    月確定（下稱前案）；復因同類型案件，經本院以110年度
    審交易字第68號判決判處有期徒刑6月確定（下稱後案）。
    前揭前、後案分別經南投地方檢察署（下稱南投地檢署）檢
    察官以110年度執緝字第84號、110年度執字第1650號執行指
    揮書執行指揮等情，除有臺灣高等法院被告前案紀錄表外，
    並經本院調閱南投地檢署上開案號之執行卷宗，存有各該案
    號之檢察官執行指揮書(甲)在卷可考。從而，本院既為諭知
    後案裁判之法院，對於本件聲明異議自有管轄權，先予敘明
    。
  ㈡又綜觀聲明異議意旨內容，受刑人實係主張前、後案為何不
    能合併定執行刑後接續執行，則揆諸前揭說明，合併定執行
    刑雖有恤刑之目的，然須以裁判確定前犯數罪，於受刑人所
    受宣告之刑尚未全部執行完畢前，給予併訂應執行之刑。查
    本件受刑人前案判決確定時間為民國110年1月22日，後案之
    犯罪時間為110年1月28日，有前揭被告前案紀錄表、後案之
    刑事判決書在卷可考，則後案犯罪時間尚在前案判決確定時
    間之後，尚與合併定執行刑之要件不符，受刑人此部分所請
    並無理由，亦難認有何權益受損之情。末受刑人詢以前、後
    案為何不能接續執行，經本院調閱南投地檢署前、後案之執
    行卷宗，可知南投地檢署執行檢察官於被告前案經通緝到案
    、後案傳喚後到案執行，均係依確定裁判指揮執行，並詢以
    是否有因健康問題、現實狀況而不能或不宜入監執行之情狀
    後，開立執行指揮書令受刑人入監執行，此有南投地檢署訊
    問筆錄、執行筆錄、各該執行指揮書（甲）、（乙）存卷可
    考，經核並無執行之指揮違法或其執行方法不當之可言，受
    刑人質以何以前、後案不能接續執行，則檢察官代以國家對
    於受有罪判決確定之被告行使刑事司法權，是否接續執行判
    決確定案件，係在執行檢察官指揮執行權限範圍內，若無指
    揮違法或執行不當之情，自難僅以被告執行便利為考量，
　　受刑人此部分指摘，亦難認為有理由。
四、綜上，上開裁判既已確定，並經南投地檢署檢察官依確定裁
    判內容為指揮執行，自難謂有何違法或執行方法不當之情形
    。受刑人徒憑己意，泛以前詞指摘檢察官有執行指揮不當之
    處，提起本件聲明異議，為無理由，應予駁回。　　　
五、依刑事訴訟法第486條，裁定如主文。
中　　華　　民　　國　　111 　年　　3 　　月　　9 　　日
                  刑事第四庭  法  官  孫  于  淦   
以上正本證明與原本無異。
如不服本裁定，應於裁定送達後5日內向本院提出抗告狀。
                              書記官  林  佩  儒 
中　　華　　民　　國　　111 　年　　3　 　月　　9 　　日